【裁判字號】    90,易,117
【裁判日期】    900731
【裁判案由】    傷害等
【裁判全文】
臺灣臺東地方法院刑事判決                            九十年度易字第一一七號
    公  訴  人  臺灣台東地方法院檢察署檢察官
    被      告  乙○○
右列被告因傷害等案件，經檢察官提起公訴（八十九年度偵字第二二四九號），本院
判決如左：
    主  文
乙○○以加害生命之事，恐嚇他人，致生危害於安全，處拘役拾伍日，如易科罰金，
以參佰元折算壹日。
被訴傷害部分公訴不受理。
    事  實
一、乙○○因不滿前任男友與告訴人甲○○同居，於民國八十九年七月一日下午二時
    許，因甲○○與子女在臺東縣長濱鄉三間村水母丁海邊嬉戲，乙○○遂前往尋釁
    ，二人一言不和，互相拉扯，乙○○並將甲○○頭部強按砂中，又口咬甲○○左
    額頭，甲○○之子見狀，急往附近求援，丙○○聽聞後前往勸阻，始將乙○○拉
    開，甲○○及丙○○並因此受有傷害（此部份另為不受理判決）。詎乙○○恨意
    未消，竟基於恐嚇危害安全之故意，對二人恫嚇：要叫人及其弟黃金水（黃金水
    部份，業據檢察官為不起訴處分，恐嚇丙○○部份不構成犯罪，詳如後述）殺死
    彼二人云云，甲○○因害怕而於其妹妹住處居住躲避，當日下午五時許，乙○○
    之弟黃金水亦騎車途經彼等宅前，即認係前來尋仇，令甲○○心生畏懼，足生危
    害於安全。
二、案經告訴人甲○○及丙○○訴由臺東縣警察局成功分局報請臺灣臺東地方法院檢
    察署檢察官偵查起訴。
    理  由
一、本件訊據被告乙○○矢口否認有何恐嚇之犯行，辯稱：伊並未揚言要告訴人甲○○及丙○○小心一點，亦未叫其弟黃金水去殺彼二人云云。惟查，右揭犯罪事實
    ，業據告訴人甲○○到庭陳稱：「．．．．．．後來丙○○來解圍，被告沒有鬆
    口，後來丙○○有動手打他，他才放手，之後他就叫我小心一點，他會叫他弟弟
    來殺我，那時丙○○在場．．．．．．後來我去處理傷口後，因為害怕不敢待在
    家裡到我妹妹家，一直到潘金隆回來」等語（見本院九十年五月一日訊問筆錄）
    ，告訴人丙○○亦指稱：「．．．．．．他們二人分開後，被告有說要叫她弟弟
    晚上去找我們，叫我們小心．．．．．．」等語（見本院九十年六月十九日訊問
    筆錄）在卷足憑，互核告訴人二人所述均相符合，並有現場照片二張、現場簡圖
    一紙附卷可稽。再參以被告自承當日係因找尋前任男友潘金隆而與告訴人甲○○
    在前揭地點發生扭打衝突（見警卷八十九年八月八日調查筆錄），且告訴人甲○○亦因害怕被告及其弟尋仇而不敢待在家中，至妹妹住處躲藏等情，被告揚言要
    叫人及其弟殺死告訴人等語，客觀上已足有以加害生命之事，使告訴人甲○○因
    此產生不安全感，而致生危害於安全之情形。是被告以上開言語恫嚇，自屬以加
    害生命、身體之事恐嚇他人，被告空言否認，顯與事實不符。本件事證已臻明確
    ，被告犯行洵堪認定，應依法論科。
二、核被告所為，係犯刑法第三百零五條之恐嚇罪。公訴意旨另以：被告於前揭時、
    地除恐嚇告訴人甲○○外，亦對告訴人丙○○揚言要叫人及其弟對彼不利等語，
    因認此部份之言詞亦涉犯恐嚇罪嫌云云。查被告所為恫嚇言詞之舉，已如前述，
    惟告訴人丙○○於九十年六月十九日本院調查時指稱：「被告有說要叫她弟弟晚
    上去找我們，叫我們小心，我認為他是說氣話，我不會害怕．．．．．．」等語
    ，此有該日訊問筆錄一件在卷可參，是被告雖以加害生命之事恫嚇告訴人丙○○
    ，丙○○卻表示此為一時氣話，不以為意，而未因此感到畏懼，故被告此部份之
    行為難認為使告訴人心生畏懼，自與恐嚇罪之構成要件不符，公訴人認被告此部
    份言詞亦涉犯恐嚇罪嫌，容有誤會，此外復查無其他積極證據證明被告確有公訴
    人所指此部犯行，惟公訴意旨認此部份事實與前揭起訴論罪部分有裁判上一罪之
    關係，爰不另為無罪之諭知。爰審酌被告因感情不遂即向告訴人甲○○藉故尋釁
    並發生肢體衝突，而恣意口出殺人惡言，犯罪之動機、目的、手段、犯罪時所受
    之刺激、品行、生活狀況、智識程度、犯罪所生之損害及犯罪後之態度等一切情
    狀，量處如主文所示之刑，並諭知易科罰金之折算標準，以資懲儆。
三、另按法院認為應科拘役、罰金或應諭知免刑或無罪之案件，被告經合法傳喚無正
    當理由不到庭者，得不待其陳述逕行判決，刑事訴訟法第三百零六條定有明文，
    本件被告乙○○於審判期日，經合法傳喚而未到庭，依前開規定，本院不待其陳
    述，逕予判決，附此敘明。
貳、公訴不受理部分：
一、公訴意旨另以：被告乙○○於民國八十九年七月一日下午二時許，在臺東縣長濱
    鄉三間村水母丁海邊，因被害人甲○○與子女於該處嬉戲，遂藉故前往質問，被
    告乙○○竟基於傷害之故意，將被害人甲○○頭部強按砂中，並口咬甲○○左額
    頭，致甲○○受有三點五公分裂傷併眼眶紅腫之傷害；甲○○之子見狀，急往附
    近求援，丙○○即前來勸阻，被告乙○○仍不願放手，告訴人丙○○始猛力拉開
    ，而遭被告乙○○抓住下體，因認被告涉有刑法第二百七十七條普通傷害罪嫌。
二、按告訴乃論之罪，告訴人於第一審辯論終結前，得撤回其告訴；又告訴經撤回者
    ，應諭知不受理之判決，刑事訴訟法第二百三十八條第一項、第三百零三條第三
    款分別定有明文。
三、查本件告訴人甲○○及丙○○告訴被告乙○○傷害部分，起訴書認係觸犯刑法第
    二百七十七條第一項之傷害罪，依同法第二百八十七條前段規定，須告訴乃論。
    茲據告訴人二人就此傷害部分於九十年七月十八日本院審理時當庭表示撤回其告
    訴，有該日審判筆錄一件在卷可稽，揆諸前揭規定，自應為諭知不受理之判決。
據上論斷，應依刑事訴訟法第二百九十九條第一項前段、第三百零六條、第三百零三
條第三款，刑法第三百零五條、第四十一條第一項前段，罰金罰鍰提高標準條例第一
條前段、第二條，判決如主文。
中      華      民      國      九十      年      七    月    三十一    日
                              臺灣臺東地方法院刑事庭
                                審判長法  官  蔡勝雄
                                      法  官  陳兆翔
                                      法  官  黃怡玲
右正本證明與原本無異。
如不服本判決，應於判決送達後十日內向本院提出上訴狀。（須附繕本）
「切勿逕送上級法院」
                                      書記官  王敏玉
中      華      民      國      九十      年      八    月     一       日
附記
中華民國刑法第三百零五條
 (恐嚇危害安全罪)
以加害生命、身體、自由、名譽、財產之事，恐嚇他人致生危害於安全者
，處二年以下有期徒刑、拘役或三百元以下罰金。


司法院資訊處製作；財團法人民間司法改革基金會備份。
